臺灣桃園地方法院民事裁定
111年度家救字第103號
聲  請  人  蔡天盛  

上列聲請人與相對人林福田等間確認遺囑有效事件，聲請人聲請
訴訟救助，本院裁定如下：
    主  文
聲請駁回。
    理  由
一、按當事人無資力支出訴訟費用者，法院應依聲請，以裁定准
    予救助，但顯無勝訴之望者，不在此限，民事訴訟法第107
    條第1項定有明文。又當事人因無資力支出訴訟費用而聲請
    訴訟救助者，關於無資力支出訴訟費用之事由，應提出可使
    法院信其主張為真實並能即時調查之證據，以釋明之，此觀
    民事訴訟法第109條第2項、第284條之規定自明。所謂無資
    力，係指窘於生活，且缺乏經濟信用者而言。法院調查聲請
    人是否無資力，專就聲請人提出之證據為之，如聲請人並未
    提出證據，或依其提出之證據，未能信其無資力之主張為真
    實，即應將其聲請駁回，並無派員調查之必要（最高法院43
    年台抗字第152號、26年滬抗字第34號判例參照）。
二、聲請意旨略以：聲請人已屆勞動年齡，並無工作收入可言，
    且無恆產及積蓄，顯然無資力完納本件裁判費用新台幣（下
    同）44,758元。又相對人竟扭曲被繼承人蔡萬春予兩造繼承
    之原有代筆遺囑，而提出僅有對造之後有代筆遺囑，逕自辦
    理系爭房地之移轉登記而侵害聲請人之應繼分，致憑藉籌措
    本件第一審裁判費之能力喪失。觀諸兩造間另案請求特留分
    事件（本院110年度家繼訴字第39號）因於一時間無資力完
    納裁判費而承蒙賜准訴訟救助。又本件裁判費，如無法於期
    限內完納，即將損及聲請人之訴訟利益頗巨！況本件訴訟，
    聲請人並非無勝訴之機會，為此依民事訴訟法第107條之規
    定，聲請訴訟救助等語。
三、經查，本件聲請人確認遺囑有效事件，經本院以111年度家
    繼訴字第31號受理在案，業經本院核閱該案卷宗無訛。聲請
    人固以前詞聲請訴訟救助，惟聲請人於111年即入出境3次，
    聲請人於111年6月1日自英國入境，復於7月即將離台，然觀
    諸長榮航空公司往返英國之班機價位亦達數萬元，是聲請人
    倘無資力豈能負擔機票入出境？況聲請人自承長年旅居國外
    ，是其應於國外有置產始可負擔前開花費，是其主張，尚無
    可採。從而，聲請人並未提出證據釋明其已窘於生活，且缺
    乏經濟上信用，致無資力繳納本件訴訟費用。綜上，難認聲
    請人本件聲請有理，不應准許。
四、據上論結，本件聲請為無理由，應予駁回。 
中　　華　　民　　國　　111 　年　　6 　　月　　27　　日
                   家事法庭     法  官　姚重珍
以上正本係照原本作成。
如對本裁定抗告須於裁定送達後10日內向本院提出抗告狀，並繳
納抗告費新臺幣1,000元。
中　　華　　民　　國　　111 　年　　6 　　月　　27　　日
                                書記官　王小萍